【裁判字號】    99,易,53
【裁判日期】    990730
【裁判案由】    傷害
【裁判全文】
臺灣雲林地方法院刑事判決                99年度易字第53號
公  訴  人  臺灣雲林地方法院檢察署檢察官
被      告  甲○○
上列被告因傷害案件，經檢察官提起公訴（98年度偵字第5921號
），被告於準備程序中就被訴事實為有罪之陳述，本院行簡式審
判程序，判決如下：
    主  文
甲○○犯傷害罪，處拘役伍拾玖日，如易科罰金，以新臺幣壹仟
元折算壹日。
    事  實
一、甲○○於民國98年11月24日19時許，在雲林縣古坑鄉○○村
    ○○路45號之民宅內，與乙○○發生爭執，乙○○出言辱罵
    甲○○，致甲○○心生不滿，即基於傷害犯意，以徒手毆打
    乙○○之右眼及嘴唇，致乙○○受有腦震盪、右眼眶組織挫
    傷、右眼球挫傷、右結膜出血、右眼前房出血、上唇擦傷等
    傷害。嗣經乙○○報警究辦，始循線查知上情。
二、案經乙○○訴由雲林縣警察局斗南分局報告臺灣雲林地方法
    院檢察署檢察官偵查起訴。
    理  由
壹、程序部分：
一、被告甲○○於準備程序中，先就上開犯罪事實為有罪之陳述
    ，且所犯係死刑、無期徒刑、最輕本刑為3 年以上有期徒刑
    以外之罪，經本院告知簡式審判程序之旨，並聽取檢察官及
    被告之意見後，本院合議庭依刑事訴訟法第273 條之1 第1
    項之規定，裁定由法官1 人獨任進行簡式審判程序。是本案
    之證據調查，依刑事訴訟法第273 條之2 規定，不受同法第
    159 條第1 項、第161 條之2 、第161 條之3、 第163 條之
    1 及第164 條至第170 條規定之限制，合先敘明。
二、按訴訟法係公法，告訴權之行使係屬公法上意思表示，即屬
    公法上行為（包括可發生訴訟法上效力之告訴及撤回告訴權
    行使），必須為明確並肯定之表示始能發生公法效力，如其
    行使附有以損害賠償與否為其行使與否之條件，不論為停止
    條件或解除條件，依其公法權利性質，應概不發生公法權利
    行使（告訴或撤回告訴）之效力（臺灣高等法院高雄分院88
    年度交上易字第127 號判決意旨參照）。查本件被告甲○○
    與告訴人乙○○於99年03月01日在本院調解處就本件民事賠
    償部分達成和解，並對本件被告所涉刑事責任部分雖於調解
    筆錄第二項有載及：「聲請人（指告訴人）其餘請求拋棄。
    聲請人並願於收受上述全部款項後始撤回本院99年度易字第
    53 號 傷害罪刑事告訴」等語，及同日（01日）告訴人固隨
    即於本院行準備程序時表示已達成和解，要撤回告訴等語（
    見本院卷第23頁正面），並書立卷附之刑事撤回狀（見本院
    卷第25頁正面），惟參酌上情，可知告訴人之真意係以「收
    受被告所給付之新臺幣1 萬元」為其撤回告訴之條件，是告
    訴人就本件刑事撤回告訴權行使係屬「附停止條件之放棄刑
    事告訴權行使」之意思表示，揆諸前揭說明，告訴人撤回告
    訴之表示應不生撤回之效力，本院仍應為審理，併此敘明。
貳、實體部分：
一、認定犯罪事實所憑之證據及理由：
  (一)上開犯罪事實，業據被告甲○○坦承不諱（見警卷第4 頁；
    偵卷第8 頁；本院卷第23頁正面、第68頁背面、第108 頁正
    面、第111 頁背面至第112 頁正面），核與告訴人乙○○於
    警詢、偵查中指訴遭被告毆打之情節相符（見警卷第2 頁；
    偵卷第7 頁至第8 頁），另有臺大醫院雲林分院所出具之診
    斷證明書1 紙及告訴人傷勢照片2 張在卷可稽（見警卷第5
    頁、第7 頁）。足徵被告前揭自白應屬實情。本案事證已臻
    明確，被告犯行至堪認定。
二、論罪科刑部分：
  (一)核被告所為，係犯刑法第277條第1 項傷害罪。
  (二)爰審酌被告前於97年間，即因傷害案件，遭本院判刑確定，
    併宣告緩刑，有臺灣高等法院被告前案紀錄表在卷可參，竟
    不知戒慎警惕，因與告訴人發生口角爭執，即再次暴力相向
    ，徒手毆打告訴人成傷，實不可取，惟慮及告訴人所受之傷
    害尚非嚴重，被告犯後坦承犯行，已與告訴人達成和解，但
    尚未依和解內容賠償，未獲得告訴人之諒解，暨自承國中畢
    業學歷之智識程度、教育程度不高、家中尚有母親、弟弟等
    一切情狀，量處如主文所示之刑，並諭知易科罰金之標準，
    以示懲儆。另公訴人雖具體求刑判處有期徒刑5 月，惟本院
    審酌上情，認量處如主文所示之刑為適當，公訴人之求刑，
    核屬過重，附此敘明。
據上論斷，應依刑事訴訟法第273 條之1 第1 項、第299 條第1
項前段，刑法第277 條第1 項、第41條第1 項前段，刑法施行法
第1 條之1 第1 項、第2 項前段，判決如主文。
本案經檢察官魏偕到庭執行職務。
中    華    民    國    99    年    7     月    30    日
                  刑事第六庭    法  官  陳佩怡
以上正本證明與原本無異。
如不服本判決應於收受判決後10日內向本院提出上訴書狀，並應
敘述具體理由；其未敘述上訴理由者，應於上訴期間屆滿後20日
內向本院補提理由書（均須按他造當事人之人數附繕本）。「切
勿逕送上級法院」。
                                書記官  林佳慧
中    華    民    國    99    年    7     月    30    日
附錄本案論罪科刑法條全文：
刑法第277條
傷害人之身體或健康者，處 3 年以下有期徒刑、拘役或 1 千元
以下罰金。
犯前項之罪因而致人於死者，處無期徒刑或7 年以上有期徒刑；
致重傷者，處3 年以上10年以下有期徒刑。

司法院資訊處製作；財團法人民間司法改革基金會備份。
